# 请教陈版，关于商誉减值

提问人：逐梦 时间：2016-03-02 23:07:52
陈版您好，我们公司 07 年非同一控制下收购一家企业，产生较大的商誉，但近两年受钢铁等行业影响，收购的子公司一直亏损，在进行减值测试过程中，由于土地房产近两年的增值较大，找评估公司用成本法评估整体价值高于收购时的评估确定的资产的公允价值，资产组不减值。但是商誉减值测试中目前不打算出售，也没有类似可比市价，按准则规定只能用收益法，但是由于持续亏损，收益法确定的定价值为零（负数），由此造成两种结果差异较大，不仅商誉金额为零，需计提商誉减值准备，资产是否也考虑减值？此种情况下商誉减值能否考虑用成本法评估确定的价值作为公允价值？

回答人：chenyiwei
成本法下的评估结果代表目前情况下重置相同资产的现时成本。但根据《企业会计准则第 8 号——资产减值》第六条的规定，可收回金额应当根据“资产的公允价值减去处置费用后的净额”与“资产预计未来现金流量的现值”两者之间较高者确定，其中前者相当于市场法评估值，后者相当于收益法评估值，而成本法下的评估值不符合这两者中的任何一项，所以成本法下的评估值不能作为减值测试中确定可收回金额的依据。中评协 2007 年发布的《以财务报告为目的的评估指南（试行）》第三十六条也明确规定：“会计准则规定的资产减值测试不适用成本法”。 建议按收益法确定整体资产组评估值，确定需计提的商誉和其他资产的减值准备总额。在将该总额大于商誉账面价值的金额分配给资产组内各项资产时，须注意遵循资产减值准则第二十二条规定：“抵减后的各资产的账面价值不得低于以下三者之中最高者：该资产的公允价值减去处置费用后的净额（如可确定的）、该资产预计未来现金流量的现值（如可确定的）
和零”，即其中的土地、房屋不承担减值损失，全部减值损失由机器设备等资产组内其他资产承担。

提问人：zengfengxia 时间：2016-04-28 09:57:05
陈版，商誉的减值不考虑对标的企业的市场法的评估结果吗？若楼主案例中标的公司整体资产的市值（土地增值为主要因素）超过了包含商誉的账面价值，但低于收益法下的估值，是否还需要对商誉计提减值？

回答人：chenyiwei
企业整体市值较难取得，所以一般在资产组减值时不考虑市场法评估，只是将减值准备金额分摊到各单项资产时考虑其中有活跃市场的资产的市价，保证分摊后的账面价值不低于其市价。